臺灣基隆地方法院刑事判決            100年度簡上字第181號
公  訴  人  臺灣基隆地方法院檢察署檢察官
上  訴  人
即  被  告  陳奕志
上列上訴人即被告詐欺案件，不服本院基隆簡易庭100 年度基簡
字第1210號，中華民國100 年8 月16日第一審簡易判決（聲請簡
易判決處刑案號：臺灣基隆地方法院檢察署100 年度偵字第2560
），提起上訴，本院管轄之第二審合議庭判決如下：
    主  文
上訴駁回。
陳奕志緩刑貳年，並向被害人蔡玉琳支付新臺幣肆萬元，支付方
式如附件二本院100年度附民移調字第79號調解筆錄所載。
    犯罪事實及理由
一、本案經本院審理結果，認第一審判決以被告陳奕志所為係幫
    助犯刑法第339 條第1 項之詐欺取財罪，依刑事訴訟法第44
    9 條第1 項前段、第454 條第2 項、刑法第30條、第339 條
    第1 項、第41條第1 項前段、刑法施行法第1 條之1 ，處被
    告拘役55日，如易科罰金，以新臺幣（下同）1,000 元折算
    1 日，核其認事、用法均無違誤，量刑亦稱妥適，應予維持
    ，爰引用第一審判決書所記載之事實、證據及理由（如附件
    一）。
二、上訴人即被告（下簡稱被告）上訴意旨略以：被告犯後已知
    錯誤，且業與被害人蔡玉琳達成和解，請求給予緩刑自新機
    會等語。
三、經查，被告前未曾因故意犯罪受有期徒刑以上刑之宣告，有
    臺灣高等法院被告前案紀錄表在卷可憑，因一時失慮而觸法
    ，犯後坦認犯行，業與被害人蔡玉琳成立調解，承諾賠償40
    ,000元，並以分期付款方式為之，有本院100 年度附民移調
    字第79號調解筆錄附卷可證，足信被告歷此偵、審程序教訓
    ，當知警惕而無再犯之虞，衡酌被告年輕識淺，前無不良紀
    錄，素行良好，且被害人蔡玉琳已表明願意原諒被告（見本
    院100 年簡字第181 號卷100 年11月15日準備程序筆錄第2
    頁），因認本案所宣告之刑以暫不執行為適當，爰依法併諭
    知緩刑2 年，並命被告按附件二本院100 年度附民移調字第
    79號調解筆錄所載方式，向被害人蔡玉琳支付財產上之損害
    賠償，以啟自新，兼維被害人之權益。
四、據上論斷，應依刑事訴訟法第455 條之1 第1 項、第3 項、
    第364 條、第368 條、第373 條，刑法第74條第1 項第1 款
    、第2 項第3 款，判決如主文。
本案經檢察官黃佳權到庭執行職務。
中    華    民    國   100    年    11    月    30    日
                  刑事第二庭審判長法  官  王福康
                                  法  官  羅貞元
                                  法  官  劉桂金
以上正本證明與原本無異。
本件判決不得上訴。
中    華    民    國   100    年    11    月    30    日
                                  書記官  許元又
附件一：本院100年度基簡字第1210號刑事簡易判決。
臺灣基隆地方法院刑事簡易判決       100年度基簡字第1210號
聲  請  人  臺灣基隆地方法院檢察署檢察官
被      告  陳奕志  男  19歲（民國○○年○月○○日生）
                    身分證統一編號：Ｚ000000000號
                    住基隆市○○區○○街14巷13弄26號
上列被告因詐欺案件，經檢察官聲請以簡易判決處刑（100 年度
偵字第2560號），本院判決如下：
    主  文
陳奕志幫助意圖為自己不法之所有，以詐術使人將本人之物交付
，處拘役伍拾伍日，如易科罰金，以新臺幣壹仟元折算壹日。
    事實及理由
一、本件犯罪事實及證據均引用檢察官聲請簡易判決處刑書之記
    載（如附件）。
二、論罪科刑：
  (一)核被告所為，係犯刑法第339 條第1 項、第30條第1 項詐欺
    取財罪之幫助犯。被告基於幫助之犯意為之，為幫助犯，依
    刑法第30條第2 項之規定，按正犯之刑減輕之。
  (二)爰審酌被告犯罪動機、目的、手段，提供帳戶作為他人詐騙
    財物之工具，助長他人犯罪，增加政府查緝犯罪之困難，危
    害財產安全及社會秩序，暨犯後否認犯罪等一切情狀，量處
    如主文所示之刑，並諭知易科罰金之折算標準。至被告將其
    上開帳戶提款卡交付不詳人士而未取回，且未經扣案，亦非
    違禁物，為免日後執行困難，爰不為沒收之諭知，附此敘明
    。
三、依刑事訴訟法第449 條第1 項前段、第3 項、第454 條第2
    項，刑法第339 條第1 項、第30條第1 項前段、第2 項、第
    41條第1 項前段，刑法施行法第1 條之1 ，逕以簡易判決處
    刑如主文。
四、如不服本判決，應於收受送達之翌日起10日內提出上訴狀，
    上訴於本院第二審合議庭。
中    華    民    國  100     年    8     月    16    日
                  基隆簡易庭法  官  黃永定
以上正本證明與原本無異。
如不服本判決，應於判決送達後10日內，向本院提出上訴書狀，
敘述上訴理由，上訴於本院合議庭，並按他造當事人之人數附具
繕本。
中    華    民    國  100     年    8     月    16    日
                            書記官  劉珍珍
附錄本判決論罪科刑法條：
刑法第339 條第1 項
意圖為自己或第三人不法之所有，以詐術使人將本人或第三人之
物交付者，處5年以下有期徒刑、拘役或科或併科1,000元以下罰
金。
附件：
臺灣基隆地方法院檢察署檢察官聲請簡易判決處刑書
                                     100年度偵字第2560號
    被      告  陳奕志  男  19歲（民國○○年○月○○日生）
                        住基隆市○○區○○街14巷13弄26號
                        國民身分證統一編號：Ｚ000000000號
上列被告因詐欺案件，業經偵查終結，認為宜聲請以簡易判決處
刑，茲將犯罪事實及證據並所犯法條分敘如下：
        犯罪事實
一、陳奕志能預見提供金融機構帳戶提款卡及提款密碼予他人使
    用，可能幫助他人遂行詐欺取財犯行，仍不違背其本意，而
    基於幫助詐欺之不確定故意，將其所開立之華南商業銀行基
    隆港口分行帳號000000000000號帳戶之提款卡及密碼，於民
    國99年12月底某日，在板橋火車站東門出口處前，交付與某
    真實姓名年籍不詳之詐欺集團成員，嗣上揭詐欺集團成員意
    圖為自己不法之所有，基於詐欺之犯意聯絡，於99年12月30
    日晚上7 時許，撥打蔡玉琳之電話，佯稱係雅虎奇摩拍賣網
    站賣家，要求蔡玉琳至提款機前更改簽單之名義，致蔡玉琳
    陷於錯誤，而於99年12月30日晚上8 時45分許，在臺中市太
    平區郵局自動櫃員機將新臺幣7 萬1335元匯至陳奕志所有之
    上開帳戶，並於該款項匯入帳戶後，旋即提領一空。
二、案經基隆市警察局第四分局報告偵辦。
            證據並所犯法條
一、訊據被告陳奕志固坦認將上揭帳戶之提款卡及密碼於上揭時
    地交付予某真實姓名年籍不詳之人，惟矢口否認有幫助詐欺
    之犯行，辯稱：伊係上網應徵工作，該姓名年籍不詳之人命
    伊交付銀行之提款卡及密碼供薪資轉帳用，伊便於上開時地
    ，將上開帳戶之提款卡、密碼交付給對方派來的男子，後來
    就沒消息了云云。惟金融帳戶存摺（帳號）、提款卡、電話
    語音轉帳密碼係一般人均會謹慎妥善保管之物，被告應知流
    落他人之手可能產生風險與危害，而一般薪資轉帳取得，僅
    須存簿封面影本供匯款作業使用即可，又何須將提款卡及密
    碼均交付他人？足見被告所辯，顯與常情有違。再按金融存
    款帳戶攸關存戶個人財產權益之保障，非與本人有密切關係
    ，一般人皆不致輕易提供他人使用，參以近年來利用人頭帳
    戶以行詐騙之事時有所聞，報章雜誌及新聞均多所宣導，是
    避免此等專屬性甚高之金融機構帳戶被不法行為人利用為與
    詐財有關之犯罪工具，應係一般生活認知所易於體察之常識
    。被告所辯，既未能舉證以實其說，亦與吾人日常生活經驗
    法則相悖，足認被告所辯，洵不足採，且其對於因此導致他
    人受騙而匯款至其帳戶顯應有所認識，對此犯罪事實之發生
    並不違反其本意，被告自有幫助該詐欺集團詐欺取財之未必
    故意至明。此外，復有證人蔡玉琳於警詢時證述明確，並有
    上開帳戶之開戶基本資料及交易明細表、郵局自動櫃員機交
    易明細表各1 份在卷可資佐證，被告犯嫌已堪認定。
二、核被告所為，係犯刑法第30條第1項前段、第339條第 1項之
    幫助詐欺取財之罪嫌。
三、依刑事訴訟法第451條第1項聲請逕以簡易判決處刑。
    此  致
臺灣基隆地方法院基隆簡易庭
中    華    民    國    100    年    7    月    28    日
                   檢  察  官  何  治  蕙
本件正本證明與原本無異
中    華    民    國   100    年    8     月    1     日
                   書  記  官  林  叔  麗
參考法條：
刑法第30條第1項
幫助他人實行犯罪行為者，為幫助犯。雖他人不知幫助之情者，
亦同。
幫助犯之處罰，得按正犯之刑減輕之。
刑法第339條第1項
意圖為自己或第三人不法之所有，以詐術使人將本人或第三人之
物交付者，處 5 年以下有期徒刑、拘役或科或併科 1 千元以下
罰金。
以前項方法得財產上不法之利益或使第三人得之者，亦同。
前二項之未遂犯罰之。
附記事項：本件係依刑事訴訟法簡易程序辦理，法院簡易庭得不
傳喚被告、輔佐人、告訴人、告發人等出庭即以簡易判決處刑；
被告、被害人、告訴人等對告訴乃論案件如已達成民事和解而要
撤回告訴或對非告訴乃論案件認有受傳喚到庭陳述意見之必要時
，請即另以書狀向簡易法庭陳述或請求傳訊。
附件二：本院100 年度附民移調字第79號調解筆錄。
臺灣基隆地方法院調解筆錄         100年度附民移調字第79號
    聲  請  人  蔡玉琳  女  27歲（民國○○年○○月○ 日生）
                        身分證統一編號：Ｚ000000000號
                        住臺中市○○區○○路二段362 巷12
                          之2號
    相  對  人  陳奕志  男  19歲（民國○○年○ 月○○日生）
                        身分證統一編號：Ｚ000000000號
                        住基隆市○○區○○街14巷13弄26號
    法定代理人  徐慧姿  女  44歲（民國○○年○ 月○ 日生）
                        身分證統一編號：Ｚ000000000號
                        住基隆市○○區○○街14巷13弄26號
    法定代理人  陳永順  男  49歲（民國○○年○月○○日生）
                        身分證統一編號：Ｚ000000000號
                        住同上
上列當事人間100年度附民移調字第79號就本院100年度簡上字第
181 號詐欺案件刑事附帶民事訴訟請求損害賠償聲請調解事件，
於中華民國100年11月15日下午1時40分，在本院刑事第四法庭公
開審判時，調解成立。茲記其大要如下
一、出席人員：
    法  官  劉桂金
    書記官  許元又
    通  譯  孫仲智
二、到場調解關係人：
    聲請人    到
    相對人    到
三、調解成立內容：
  (一)相對人願給付聲請人新臺幣肆萬元。
  (二)給付方式：相對人願自民國一百年十二月十五日起，於每月
    十五日前以匯款方式（中華郵政股份有限公司，戶名：蔡玉
    琳，帳號：00000000000000號）給付新臺幣捌仟元，至全部
    清償為止，如有一期未付視為全部到期。
  (三)聲請人其餘請求拋棄。
  (四)聲請程序費用各自負擔。
以上調解筆錄當庭交當事人閱覽兩造均承認無訛簽名蓋章於後：
                      聲  請  人  蔡玉琳
                      相  對  人  陳奕志
                      法定代理人  徐慧姿
中    華    民    國   100    年    11    月    15    日
                  基隆地方法院刑事第二庭
                      書  記  官  許元又
                      法      官  劉桂金
以上正本證明與原本無異。
中    華    民    國   100    年    11    月    15    日
                      書  記  官  許元又